Minutes et répertoires du notaire Jean Antoine CARON, janvier 1674 - 21 février 1707 (étude IV)
Archives nationales
Minutes et répertoires du notaire Jean Antoine CARON (étude IV)
janvier 1674 - 21 février 1707
MC/ET/IV/209 - MC/ET/IV/335, MC/RE/IV/3
Etude IV; Caron, Jean-Antoine
Archives nationales de France
Minutes et répertoires: la loi 2008-696 du 15 juillet 2008 relative aux archives a fixé à 75 ans à compter de la date de l'acte, ou à 25 ans à compter de la date du décès de l'intéressé si ce délai est plus bref, le délai de communication des minutes et répertoires des notaires; ce délai est porté à 100 ans à compter de la date de l'acte si le document se rapporte à un mineur (code du Patrimoine, articles L213-2, 4e d et 5e).
Autres documents de l'étude (dossiers de clients, comptabilité...): s'agissant d'archives privées, ces documents sont communicables selon les modalités fixées par le déposant ou le donateur.
Certains documents ne sont pas accessibles en raison de leur mauvais état de conservation.
Versement
Accès aux instruments de recherche de tous les notaires de l’étude IV
Archives de l'étude IV
- Minutes de Jean Antoine CARON, janvier 1674 - février 1707; MC/ET/IV/209 - MC/ET/IV/335
  - Minutes. 1674, janvier - 1674, juin, janvier 1674 - juin 1674; MC/ET/IV/209
    Informations complémentaires:
    Informations concernant le classement:
    Le niveau inférieur de description, quand il existe, correspond aux minutes d'actes. Toutes les minutes ne sont pas forcément décrites une à une. Les descriptions de ces minutes sont plus ou moins détaillées.
  - Minutes. 1674, juillet - 1674, décembre, juillet 1674 - décembre 1674; MC/ET/IV/210
  - Minutes. 1675, janvier - 1675, mai, janvier 1675 - mai 1675; MC/ET/IV/211
  - Minutes. 1675, juin - 1675, décembre, juin 1675 - décembre 1675; MC/ET/IV/212
  - Minutes. 1676, janvier - 1676, juin, janvier 1676 - juin 1676; MC/ET/IV/213
  - Minutes. 1676, juillet - 1676, décembre, juillet 1676 - décembre 1676; MC/ET/IV/214
    - Décharge de minutes concernant Nicolas Perier, notaire au Châtelet., 14 novembre 1676; MC/ET/IV/214
      Nicolas Perier est condamné pour faux et contraint de se démettre de charge par arrêt du parlement du 2 septembre 1670, confirmé par arrêt du conseil du 8 janvier 1672.
      Origine de l'information:
      Marie-Françoise Limon, Les notaires au Châtelet de Paris sous le règne de Louis XIV, Toulouse, Presses universitaires du Mirail, 1992 [223 actes] (voir contexte dans le Plan d’orientation général - Notaires de Paris, guides thématiques du Minutier).
      Date de création de la notice: 2006
      décharge; Perier, Nicolas; notaire
    - Décharge de minutes concernant Jean Besnard, notaire au Châtelet., 14 novembre 1676; MC/ET/IV/214
      décharge; Besnard, Jean; notaire
  - Minutes. 1677, janvier - 1677, juin, janvier 1677 - juin 1677; MC/ET/IV/215
  - Minutes. 1677, juillet - 1677, décembre, juillet 1677 - décembre 1677; MC/ET/IV/216
    - Mariage entre Antoine MAHIEUX, natif de Laon, et Elisabeth VARIN, fille de Nicolas VARIN, maître à danser des pages de la grande écurie du roi, et de Marie FERRAND. Parmi les témoins, Jacques MAHIEUX, frère du futur, maître à danser ordinaire de l'Académie royale pour la danse, et Marguerite MICHELARME, sa femme, Charles VARIN, maître à danser et l'un des 24 violons ordinaires du Roi, frère de la future. Antoine MAHIEUX, rue Mazarini, maître à danser et pensionnaire du Roi pour la même profession., 9 octobre 1677; MC/ET/IV/216
      Musique XVIIe siècle [2407 actes], par Madeleine Jurgens et le personnel du Minutier, 1954-1996 ( fichier papier entièrement dématérialisé; voir contexte dans le Plan d’orientation général - Notaires de Paris, guides thématiques du Minutier).
      Date de création de la notice: 2004
      contrat de mariage; Laon (Aisne); Mazarine (rue); Mahieux, Antoine; Varin, Elisabeth; Varin, Nicolas; Ferrand, Marie; Mahieux, Jacques; Michelarme, Marguerite; Varin, Charles; enseignant; danseur; enseignant; musicien
  - Minutes. 1678, janvier - 1678, juin, janvier 1678 - juin 1678; MC/ET/IV/217; Document détérioré.
  - Minutes. 1678, juillet - 1678, décembre, juillet 1678 - décembre 1678; MC/ET/IV/218; Document détérioré.
  - Minutes. 1679, janvier - 1679, mars, janvier 1679 - mars 1679; MC/ET/IV/219
  - Minutes. 1679, avril - 1679, 6 juin, avril 1679 - 6 juin 1679; MC/ET/IV/220; Document détérioré.
    - Acte d'inhumation à Saint-Sulpice de Geneviève Béjart, âgée de quarante-quatre ans, femme de M. Aubry, paveur ordinaire du roi et l'un des entrepreneurs du pavé de Paris, morte la veille à l'hôtel d'Arras, en présence de Jean-Baptiste Aubry et de Louis Béjart, L'Eguisé, lieutenant au régiment de La Ferté, son frère et plusieurs autres amis de la défunte., 4 juillet 1675; MC/ET/IV/220
      Original détruit; extrait en date du 22 décembre 1681, déposé le 26 décembre 1681 (MC/ET/IV/0220)
      Madeleine Jurgens et Elisabeth Maxfield-Miller, Cent ans de recherches sur Molière, sur sa famille et sur les comédiens de sa troupe, Paris, Archives nationales, 1963, p. 661 (instrument de recherche imprimé dématérialisé, certaines notices sont plus détaillées dans la version intégrale accessible en ligne par la rubrique 'Autres instruments de recherche', voir contexte dans le Plan d’orientation général - Notaires de Paris, guides thématiques du Minutier).
      Date de révision: 2011
      Date de création de la notice: 2009
      Madeleine Jurgens et Elisabeth Maxfield-Miller, Cent ans de recherches sur Molière, sur sa famille et sur les comédiens de sa troupe, Paris, Archives nationales, 1963, IV-860 p.
  - Minutes. 1679, juillet - 1679, septembre, juillet 1679 - septembre 1679; MC/ET/IV/221
  - Minutes. 1679, octobre - 1679, décembre, octobre 1679 - décembre 1679; MC/ET/IV/222
  - Minutes. 1680, janvier - 1680, mars, janvier 1680 - mars 1680; MC/ET/IV/223
  - Minutes. 1680, avril - 1680, juillet, avril 1680 - juillet 1680; MC/ET/IV/224
  - Minutes. 1680, août - 1680, décembre, août 1680 - décembre 1680; MC/ET/IV/225
  - Minutes. 1681, janvier - 1681, avril, janvier 1681 - avril 1681; MC/ET/IV/226
  - Minutes. 1681, mai - 1681, juin, mai 1681 - juin 1681; MC/ET/IV/227
  - Minutes. 1681, juillet - 1681, août, juillet 1681 - août 1681; MC/ET/IV/228
  - Minutes. 1681, septembre - 1681, 15 novembre, septembre 1681 - 15 novembre 1681; MC/ET/IV/229
  - Minutes. 1681, 17 novembre - 1681, 17 novembre 1681 - 1681; MC/ET/IV/230
    - Autorisation accordée par Isaac-François Guérin à Armande Béjart, pour toucher le remboursement des rentes qui lui appartiennent comme en ayant l'usufruit et en tant que tutrice de Madeleine-Esprit Pocquelin., 18 décembre 1681; MC/ET/IV/230
      Madeleine Jurgens et Elisabeth Maxfield-Miller, Cent ans de recherches sur Molière, sur sa famille et sur les comédiens de sa troupe, Paris, Archives nationales, 1963, p. 667 (instrument de recherche imprimé dématérialisé, certaines notices sont plus détaillées dans la version intégrale accessible en ligne par la rubrique 'Autres instruments de recherche', voir contexte dans le Plan d’orientation général - Notaires de Paris, guides thématiques du Minutier).
    - Quittance par Armande Béjart, légataire universelle de Madeleine Béjart et tutrice de Madeleine-Esprit Pocquelin, à Gédéon Dumetz, garde du trésor royal, de 1.875 livres pour rachat de 250 livres de rente sur les aides et gabelles transportée à Armande Béjart par Jean Mignot le 12 février 1674., 24 décembre 1681; MC/ET/IV/230
    - Quittance par Armande Béjart à Gédéon Dumetz de 2.574 livres 7 sols 6 deniers pour remboursement de 343 livres 5 sols de rente à elle transportée par Louis Joly le 26 octobre 1675., 24 décembre 1681; MC/ET/IV/230
      Madeleine Jurgens et Elisabeth Maxfield-Miller, Cent ans de recherches sur Molière, sur sa famille et sur les comédiens de sa troupe, Paris, Archives nationales, 1963, p. 668 (instrument de recherche imprimé dématérialisé, certaines notices sont plus détaillées dans la version intégrale accessible en ligne par la rubrique 'Autres instruments de recherche', voir contexte dans le Plan d’orientation général - Notaires de Paris, guides thématiques du Minutier).
    - Quittance par Armande Béjart à Gédéon Dumetz de la somme de 1.312 livres 10 sols pour remboursement de 175 livres de rente faisant partie de 250 livres à elle transportées par Louis Joly le 26 octobre 1675., 24 décembre 1681; MC/ET/IV/230
    - Quittance par Armande Béjart à Gédéon Dumetz de la somme de 2.250 livres, pour rachat de 300 livres de rente à elle constituée par Jeanne de Cressé, le 3 septembre 1675., 24 décembre 1681; MC/ET/IV/230
    - Quittance par Armande Béjart à Gédéon Dumetz de la somme de 1.187 livres 10 sols pour remboursement de 158 livres 6 sols 8 deniers de rente, en cinq parties, à elle transportée par Jean Mignot le 12 février 1674., 24 décembre 1681; MC/ET/IV/230
    - Quittance par Armande Béjart à Gédéon Dumetz de 3.450 livres pour remboursement de 460 livres de rente à elle transportée par Jean Mignot le 12 février 1674., 24 décembre 1681; MC/ET/IV/230
    - Quittance par Armande Béjart à Gédéon Dumetz de la somme de 2.362 livres 10 sols pour remboursement de 375 livres de rente à elle transportée par Jean Mignot le 12 février 1674., 24 décembre 1681; MC/ET/IV/230
    - Dépôt par Armande Béjart des actes de décès de Geneviève Béjart et Louis Béjart., 26 décembre 1682; MC/ET/IV/230
  - Minutes. 1682, 3 janvier - 1682, 27 janvier, 3 janvier 1682 - 27 janvier 1682; MC/ET/IV/231
    Article est sourtout composé de minutes de rembourssement de rentes par le trésor royal.
  - Minutes. 1682, 29 janvier - 1682, 5 mars, 29 janvier 1682 - 5 mars 1682; MC/ET/IV/232
    Article est composés surtout de minutes des remboursements de rentes par le trésor royal.
    - Constitution de 306 livres de rente sur les aides et gabelles, au principal de 6.120 livres, en faveur d'Armande Béjart, agissant comme tutrice de Marie-Madeleine-Esprit Pocquelin, sa fille, demeurant rue de Seine., 19 février 1682 - 3 février 1714; MC/ET/IV/232
      En marge:
      1714, 3 février. Mention du remboursement de la rente.
    - Constitution de 444 livres de rente sur les aides et gabelles, au principal de 8.880 livres, au profit d'Armande Béjart, agissant en tant que légataire universelle de Madeleine Béjart et comme tutrice de Marie-Madeleine-Esprit Pocquelin, sa fille., 19 février 1682 - 3 février 1714; MC/ET/IV/232
  - Minutes. 1682, mars - 1682, avril, mars 1682 - avril 1682; MC/ET/IV/233
  - Minutes. 1682, mai - 1682, juin, mai 1682 - juin 1682; MC/ET/IV/234
  - Minutes. 1682, juillet - 1682, septembre, juillet 1682 - septembre 1682; MC/ET/IV/235
  - Minutes. 1682, octobre - 1682, décembre, octobre 1682 - décembre 1682; MC/ET/IV/236
    - Vente par Pierre Chuppin, notaire au Châtelet, demeurant rue Saint-Martin, paroisse Saint-Nicolas-des-Champs, à Pierre Ponteaux, marchand peaussier à Paris, y demeurant rue de la Haute-Tannerie, de 219 l. 3 s. 3 d., 25 novembre 1682; MC/ET/IV/236
      Notaires des XVIe-XVIIIe siècles (4153 actes), par Claire Béchu, Catherine Grodecki, Marie-Antoinette Fleury, Madeleine Jurgens, Marie-Françoise Limon-Bonnet, Pierre-Yves Louis, Xenia Pamfilova, Isabelle Pebay, v. 1950, 1986-1994 (fichier papier entièrement dématérialisé; voir contexte dans le Plan d’orientation général - Notaires de Paris, guides thématiques du Minutier).
      Date de révision: 2010
      acte de vente; Vannerie (rue de la); Saint-Martin (rue); Chuppin, Pierre; Ponteaux, Pierre; notaire; tanneur
  - Minutes. 1683, janvier - 1683, mai, janvier 1683 - mai 1683; MC/ET/IV/237
  - Minutes. 1683, juin - 1683, décembre, juin 1683 - décembre 1683; MC/ET/IV/238
    - Constitution de 135 livres de rente sur les aides et gabelles, au principal de 2.700 livres, en faveur d'Armande Béjart, agissant comme légataire universelle de Madeleine Béjart et comme tutrice de Marie-Madeleine-Esprit Pocquelin, sa fille., 28 juin 1683 - 3 février 1714; MC/ET/IV/238
      Madeleine Jurgens et Elisabeth Maxfield-Miller, Cent ans de recherches sur Molière, sur sa famille et sur les comédiens de sa troupe, Paris, Archives nationales, 1963, p. 669 (instrument de recherche imprimé dématérialisé, certaines notices sont plus détaillées dans la version intégrale accessible en ligne par la rubrique 'Autres instruments de recherche', voir contexte dans le Plan d’orientation général - Notaires de Paris, guides thématiques du Minutier).
  - Minutes. 1684, janvier - 1684, avril, janvier 1684 - avril 1684; MC/ET/IV/239
  - Minutes. 1684, mai - 1684, août, mai 1684 - août 1684; MC/ET/IV/240
  - Minutes. 1684, septembre - 1684, décembre, septembre 1684 - décembre 1684; MC/ET/IV/241
  - Minutes. 1685, janvier - 1685, mars, janvier 1685 - mars 1685; MC/ET/IV/242
  - Minutes. 1685, avril - 1685, juin, avril 1685 - juin 1685; MC/ET/IV/243
  - Minutes. 1685, juillet - 1685, septembre, juillet 1685 - septembre 1685; MC/ET/IV/244
  - Minutes. 1685, octobre - 1685, décembre, octobre 1685 - décembre 1685; MC/ET/IV/245
  - Minutes. 1686, janvier - 1686, avril, janvier 1686 - avril 1686; MC/ET/IV/246
  - Minutes. 1686, mai - 1686, août, mai 1686 - août 1686; MC/ET/IV/247
  - Minutes. 1686, septembre - 1686, décembre, septembre 1686 - décembre 1686; MC/ET/IV/248
  - Minutes. 1687, janvier - 1687, avril, janvier 1687 - avril 1687; MC/ET/IV/249
  - Minutes. 1687, mai - 1687, juin, mai 1687 - juin 1687; MC/ET/IV/250
  - Minutes. 1687, juillet - 1687, août, juillet 1687 - août 1687; MC/ET/IV/251
  - Minutes. 1687, septembre - 1687, octobre, septembre 1687 - octobre 1687; MC/ET/IV/252; Document détérioré.
    - Inventaire après décès de Pierre Greffier, 25 octobre 1687; MC/ET/IV/252
      Actes signalés par les lecteurs et correspondants du Minutier central des notaires de Paris, 2000-2011 (base de données migrée: voir contexte dans le Plan d’orientation général - Notaires de Paris, guides thématiques du Minutier).
      Date de création de la notice: 2007
      inventaire après décès; Greffier, Pierre
  - Minutes. 1687, novembre - 1687, décembre, novembre 1687 - décembre 1687; MC/ET/IV/253; Document détérioré.
  - Minutes. 1688, janvier - 1688, mars, janvier 1688 - mars 1688; MC/ET/IV/254
  - Minutes. 1688, 1er avril - 1688, 20 juillet, 1er avril 1688 - 20 juillet 1688; MC/ET/IV/255
    - Inventaire après décès d'anne Esnault, à la requête de Guillaume-Gabriel Nivers, organiste ordinaire de la chapelle du roi, rue Férou, son mari. En présence de Jean-Baptiste Totin, organiste., 18 mai 1688; MC/ET/IV/255
      Instruments de musique. Tableaux. Vaisselle d'argent. Bijoux. Bibliothèque, dont livres de musique. Parmi les papiers: lettres patentes du roi pour l'impression des oeuvres de Nivers.
      inventaire après décès; Férou (rue); musicien; officier de la Chapelle du roi (Ancien Régime)
  - Minutes. 1688, 21 juillet - 1688, 30 septembre, 21 juillet 1688 - 30 septembre 1688; MC/ET/IV/256
  - Minutes. 1688, octobre - 1688, décembre, octobre 1688 - décembre 1688; MC/ET/IV/257
    - Contrat d'apprentissage, comme alloué, pour cinq ans, de Jacques Vinceneux, âgé de douze ans, entre Martin-François Vinceneux, maître sculpteur, et Louise Hugon, sa femme, ses père et mère, demeurant rue de la Croix, paroisse Saint-Nicolas-des-Champs, et Pierre Le Tourneur, maître peintre et sculpteur, demeurant rue Jean-de-l'Épine, moyennant 125 livres, payables en deux versements. L'apprenti sera logé, nourri et blanchi., 7 avril 1744; MC/ET/IV/257
      Documents du Minutier central concernant l'histoire de l'art (1700-1750), par Mireille Rambaud, tome II [études I à X, soit 2357 actes], Paris, Archives nationales, 1971, p. 564 (instrument de recherche imprimé dématérialisé, certaines notices sont plus détaillées dans la version intégrale accessible en ligne par la rubrique 'Autres instruments de recherche', voir contexte dans le Plan d’orientation général - Notaires de Paris, guides thématiques du Minutier).
      Documents du Minutier central concernant l'histoire de l'art (1700-1750), par M. Rambaud, tome II, Paris, Archives nationales, 1971, CVI-1298 p.
  - Minutes. 1689, janvier - 1689, mars, janvier 1689 - mars 1689; MC/ET/IV/258
  - Minutes. 1689, avril - 1689, juin, avril 1689 - juin 1689; MC/ET/IV/259
    Attention: acte(s) coté(s) en Réserve
    - Contrat de mariage entre François Couperin, musicien compositeur et Marie Anne Ansault., 26 avril 1689; MC/RS//627
      Cote originelle du document:
      MC/ET/IV/259
      Informations concernant le classement et la cotation du document:
      Acte coté en Réserve.
      Catalogue de la Réserve du Minutier central, 1984-1988 (dactylogramme entièrement dématérialisé; voir contexte dans le Plan d’orientation général - Notaires de Paris, guides thématiques du Minutier).
      ou
      Fichier dit 'général' XVIIe-XVIIIe siècles, par le personnel du Minutier, 1954-1999 ( fichier papier entièrement dématérialisé; voir contexte dans le Plan d’orientation général - Notaires de Paris, guides thématiques du Minutier).
      Date de création de la notice: 2002
      compositeur de musique; musicien; contrat de mariage; Couperin, François (1668-1733); Ansault, Marie Anne (16..-17..)
  - Minutes. 1689, juillet - 1689, septembre, juillet 1689 - septembre 1689; MC/ET/IV/260
    - Inventaire après décès d'Elisabeth VARIN, femme d'Antoine MAHIEU, dressé à la requête de son époux, en la présence de Nicolas VARIN, maître à danser des pages de la grande écurie du roi, père de la défunte. Antoine MAHIEU, rue Princesse, pensionnaire des plaisirs du Roi pour les ballets et maître à danser des pages de la grande écurie du Roi., 20 juillet 1689; MC/ET/IV/260
      Instruments de musique, tapisserie, tableaux, vaisselle d'argent
      inventaire après décès; Princesse (rue); Mahieux, Antoine; Varin, Elisabeth; Varin, Nicolas; enseignant; danseur
  - Minutes. 1689, octobre - 1689, décembre, octobre 1689 - décembre 1689; MC/ET/IV/261
  - Minutes. 1690, janvier - 1690, 15 avril, janvier 1690 - 15 avril 1690; MC/ET/IV/262
  - Minutes. 1690, 16 avril - 1690, 15 juin, 16 avril 1690 - 15 juin 1690; MC/ET/IV/263
  - Minutes. 1690, 16 juin - 1690, 15 septembre, 16 juin 1690 - 15 septembre 1690; MC/ET/IV/264
  - Minutes. 1690, 16 septembre - 1690, 16 septembre 1690 - 1690; MC/ET/IV/265
  - Minutes. 1691, janvier - 1691, avril, janvier 1691 - avril 1691; MC/ET/IV/266
  - Minutes. 1691, mai - 1691, juin, mai 1691 - juin 1691; MC/ET/IV/267
  - Minutes. 1691, juillet - 1691, septembre, juillet 1691 - septembre 1691; MC/ET/IV/268; Document détérioré.
  - Minutes. 1691, octobre - 1691, décembre, octobre 1691 - décembre 1691; MC/ET/IV/269; Document détérioré.
  - Minutes. 1692, janvier - 1692, 15 avril, janvier 1692 - 15 avril 1692; MC/ET/IV/270
  - Minutes. 1692, 16 avril - 1692, 30 juin, 16 avril 1692 - 30 juin 1692; MC/ET/IV/271
  - Minutes. 1692, juillet - 1692, septembre, juillet 1692 - septembre 1692; MC/ET/IV/272
  - Minutes. 1692, octobre - 1692, décembre, octobre 1692 - décembre 1692; MC/ET/IV/273
  - Minutes. 1693, 1er janvier - 1693, 15 avril, 1er janvier 1693 - 15 avril 1693; MC/ET/IV/274
  - Minutes. 1693, 16 avril - 1693, 31 juillet, 16 avril 1693 - 31 juillet 1693; MC/ET/IV/275
  - Minutes. 1693, août - 1693, décembre, août 1693 - décembre 1693; MC/ET/IV/276
  - Minutes. 1694, janvier - 1694, avril, janvier 1694 - avril 1694; MC/ET/IV/277; Document détérioré.
  - Minutes. 1694, mai - 1694, août, mai 1694 - août 1694; MC/ET/IV/278; Document détérioré.
  - Minutes. 1694, septembre - 1694, décembre, septembre 1694 - décembre 1694; MC/ET/IV/279; Document détérioré.
  - Minutes. 1695, janvier - 1695, avril, janvier 1695 - avril 1695; MC/ET/IV/280; Document détérioré.
    - LE COEUR (Jean) architecte rue Geoffroy-l'Asnier, paroisse Saint-Gervais § Contrat de mariage entre .., fils de défunts Jean LE COEUR, maître maçon et Françoise MARSANT, et Madeleine DE CAUX, couturière, demeurant m rue., 10 avril 1695; MC/ET/IV/280
      Artisans XVIIIe siècle, par M. Rambaud et C. Grodecki, 1956-1977 ( fichier papier entièrement dématérialisé; voir contexte dans le Plan d’orientation général - Notaires de Paris, guides thématiques du Minutier).
      Date de révision: 2011-2012
      Date de création de la notice: 2010
      contrat de mariage; Le Coeur, Jean
  - Minutes. 1695, mai - 1695, juillet, mai 1695 - juillet 1695; MC/ET/IV/281; Document détérioré.
  - Minutes. 1695, août - 1695, décembre, août 1695 - décembre 1695; MC/ET/IV/282; Document détérioré.
  - Minutes. 1696, janvier - 1696, 12 avril, janvier 1696 - 12 avril 1696; MC/ET/IV/283; Document détérioré.
  - Compte des successions Violle et Desallo. 1696, 12 avril, 12 avril 1696; MC/ET/IV/284; Document détérioré.
  - Minutes. 1696, 14 avril - 1696, 30 juin, 14 avril 1696 - 30 juin 1696; MC/ET/IV/285
  - Minutes. 1696, juillet - 1696, octobre, juillet 1696 - octobre 1696; MC/ET/IV/286
  - Minutes. 1696, novembre - 1696, décembre, novembre 1696 - décembre 1696; MC/ET/IV/287
  - Minutes. 1697, janvier - 1697, 15 mars, janvier 1697 - 15 mars 1697; MC/ET/IV/288
  - Minutes. 1697, 16 mars - 1697, 31 mai, 16 mars 1697 - 31 mai 1697; MC/ET/IV/289
  - Minutes. 1697, juin - 1697, août, juin 1697 - août 1697; MC/ET/IV/290
    - Transport par Étienne-François Quirot, greffier clerc de l'écritoire des bâtiments, et Marie-Antoinette Ducrocq, sa femme, demeurant rue Jean-Pain-Mollet, à Pierre Quirot, architecte juré du roi expert bourgeois, demeurant rue de la Verrerie, de 190 livres de rente sur les aides et gabelles, moyennant 3.200 livres, à déduire de 4.000 livres, prix de l'office de greffier des bâtiments, vendu par ledit Pierre Quirot au transportant., 23 février 1712; MC/ET/IV/290
      Documents du Minutier central concernant l'histoire de l'art (1700-1750), par Mireille Rambaud, tome II [études I à X, soit 2357 actes], Paris, Archives nationales, 1971, p. 171 (instrument de recherche imprimé dématérialisé, certaines notices sont plus détaillées dans la version intégrale accessible en ligne par la rubrique 'Autres instruments de recherche', voir contexte dans le Plan d’orientation général - Notaires de Paris, guides thématiques du Minutier).
  - Minutes. 1697, septembre - 1697, décembre, septembre 1697 - décembre 1697; MC/ET/IV/291
  - Minutes. 1698, janvier - 1698, mars, janvier 1698 - mars 1698; MC/ET/IV/292; Document détérioré.
  - Minutes. 1698, avril - 1698, mai, avril 1698 - mai 1698; MC/ET/IV/293
  - Minutes. 1698, juin - 1698, juillet, juin 1698 - juillet 1698; MC/ET/IV/294
  - Minutes. 1698, août - 1698, septembre, août 1698 - septembre 1698; MC/ET/IV/295
  - Minutes. 1698, octobre - 1698, décembre, octobre 1698 - décembre 1698; MC/ET/IV/296
    - PLAN § Devis avec. .. annexé pour une maison au quartier Saint-Jacques marché conclu avec Nicolas LIEVAIN juré du R., expert d'office maître maçon demeurant rue Transnonain paroisse Saint-Nicolas des Ch., 25 octobre 1698; MC/ET/IV/296
      Artisans XVIIe, par M. Jurgens, M.A. Fleury, R. Gourmelon et le personnel du Minutier central, 1954-1996 (fichier papier entièrement dématérialisé; voir contexte dans le Plan d’orientation général - Notaires de Paris, guides thématiques du Minutier).
      devis; marché
  - Minutes. 1699, janvier - 1699, 10 mars, janvier 1699 - 10 mars 1699; MC/ET/IV/297
    - APOTHICAIRES du Roi en l'Artillerie BARON (Philippe); BARON (Mathurin) § Mariage de Philippe BARON APOTHICAIRE, demeurant Ile Notre Dame rue des Deux Ponts, fils de défunt Mathurin BARON APOTHICAIRE, 23 janvier 1699; MC/ET/IV/297
      contrat de mariage; Baron, Philippe; Baron, Mathurin
    - LE PELLETIER (Claude) chirurgien major des hôpitaux du Roi à Aire § Mariage de Philippe BARON, apothicaire de l'artillerie du Roi et de Marie-Philippe PELLEMOINE, veuve de Claude LE PELLETIER, 23 janvier 1699; MC/ET/IV/297
      contrat de mariage; Le Pelletier, Claude